# 股东低价增资入股的会计处理

提问人：Lvhongtao383 时间：2023-06-20 16:11:00
一、背景介绍 A公司于 2019 年成立，注册资本 1 亿元，实收资本 1 亿元，由于最近几年处于市场开拓期，持续亏损， 2022 年 12 月 31 日净资产为 100 万元。 2023 年 1 月，A公司拟引进外部股东B，A公司与B无任何关系（非原股东、供应商、客户、公司员工及关联方等），A公司引进B主要系B手上有客户资源，B承诺未来 2 年给A公司介绍 2亿元的客户资源，A公司 2022 年 12 月 31 日评估价值为 1 亿元，B增资 300 万元，增资完后，B持有A公司股权的比例为10%，双方约定： 1 、如果B未来 2 年不能为A公司介绍 2 亿元的客户资源，A公司将回购B的股权，并且按照银行同期贷款利率支付利息。 2 、如果B未来 2 年能为A公司介绍 2 亿元的客户资源，B可以进一步低价增资A公司。
A公司预计B未来 2 年很有可能为A公司介绍 2 亿元的客户资源。 二、需要解决的问题 B低价增资A公司，是否构成股份支付？A公司除了记录B出资的 300 万元增资款外，是否需要额外账务处理？

回答人：chenyiwei
由于B的低价增资是以“承诺未来 2 年给A公司介绍 2 亿元的客户资源”为前提的，因此构成股份支付，其业绩条件就是“未来 2 年给A公司介绍 2 亿元的客户资源”。
关于股份支付的公允价值，可以采用以下两种方法之一确定：
1 、A公司投前估值的11.11%（10%/90%）减去B公司增资额 300 万元；
2 、B公司所介绍的客户资源的公允价值（即所介绍的客户在一定年限内可为本企业带来的利润的折现值）。
对于客户资源能否确认为A的无形资产，可参考《监管规则适用指引——发行类第 5 号》之“5-3 客户资源或客户关系及企业合并涉及无形资产的判断”。